【裁判字號】    89,上易,156
【裁判日期】    890328
【裁判案由】    恐嚇
【裁判全文】
臺灣高等法院高雄分院刑事判決          八十九年度上易字第一五六號
    上  訴  人
    即  被  告  乙○○
    選任辯護人  楊四海
右上訴人因恐嚇等案件，不服臺灣屏東地方法院八十八年度易字第一三四四號中華民
國八十八年十二月九日第一審判決（起訴案號：臺灣屏東地方法院檢察署八十八年度
偵字第五七七三號），提起上訴，本院判決如左：
      主      文
原判決撤銷。
乙○○以加害生命身體之事，恐嚇他人致生危害於安全，處有期徒刑陸月，如易科罰
金，以佰元折算壹日。傷害甲○○部分公訴不受理。
      事      實
一、乙○○於民國（下同）八十八年六月廿六日下午八時許，在屏東縣竹田鄉○○村
    ○○路商展場前，因甲○○駕駛機車險些撞及其姪女，使其心生不滿，先持行動
    電話及徒手毆打甲○○成傷（傷害部分已撤回告訴），甲○○乃向其母丙○○告
    知，鍾婦因其子被毆，心有未甘，乃夥同曾國富、陳正信等人，於同日下午十時
    許，至上述處所欲找曾某理論，在竹田鄉○○路二０三號曾某住處前，即為乙○○知悉，乙○○竟與劉紹華共同基於毀損之犯意（毀損部分未告訴），由乙○○
    持木棒，劉紹華持石塊，尾隨追打曾國富之汽車，乙○○另起意向丙○○、曾國
    富等人，以加害生命身體之事恐嚇稱「前面沒路你們死定了，沒吃過子彈，我送
    兩顆給你們吃，現調很多人要給你們死在這邊」等語，致丙○○等人心生畏懼，
    而生危害於安全。乙○○並持木棒毆打丙○○之腿部成傷（傷害部分已撤回告訴
    ）。
二、案由甲○○、丙○○訴經屏東縣警察局潮州分局報請台灣屏東地方法院檢察署檢
    察官偵查起訴。
      理      由
一、訊據上訴人即被告乙○○供承前開傷害甲○○、丙○○及毀損曾國富汽車之事實
    ，而否認有恐嚇情事，辯稱：伊僅有向丙○○等人說「前面是死巷，沒有路走，
    不用跑了，幹你娘，往那裡跑」，並沒有說「前面沒路，你們死定了，沒有吃過
    子彈，我送兩顆給你們吃，現調很多人來，要給你們死在這邊」等恐嚇的話云云
    。
二、惟查：
  (一)被告前開恐嚇丙○○等人之事實，迭據告訴人丙○○於警訊及檢察官偵查中暨原
    審調查時指訴綦詳，證人曾國富於警訊及原審偵審中亦證述無訛。被告與劉紹華
    毀損曾國富之汽車，及被告毆打告訴人甲○○、丙○○成傷等情，復有照片及診
    斷證明書附卷可稽。丙○○於八十八年十一月十五日與被告成立調解後（有調解
    書在卷足憑），於同年十一月廿三日原審審理時，雖又表示當時人多，不知何人
    說要吃子彈云云，但仍指摘被告確有說「前面沒路，你們死路一條了」等語。且
    被告係與劉紹華等人分持木棒及石塊，追打丙○○等人，其於追打之餘，出言恐
    嚇，與事理不悖。丙○○等人如未受恐嚇心生畏懼，則已告訴被告傷害，無再指
    控被告恐嚇之理，是丙○○之指訴及曾國富之證述，應屬真實可信。
  (二)告訴人丙○○及曾國富嗣後所稱現場人多，不知何人說要吃子彈云云。惟據被告
    所供，現場僅有被告及劉紹華、農家福等人，雙方相距亦僅二、三公尺（為丙○○所陳明），丙○○及曾國富應無錯認之可能，參以丙○○及曾國富先前之供述
    ，丙○○嗣後之證言，顯係和解後迴護被告之詞，尚非可採。又證人劉紹華證稱
    伊與乙○○僅有砸車子，沒有恐嚇云云。另證人農家福（係劉紹華之弟）亦證稱
    未聽到有人恐嚇云云。但劉紹華係參予追打曾國富小客車之人，農家福則係劉紹
    華之弟，均係在現場之人，是彼等所證，非無為己避嫌及迴護被告之可能，其證
    言自難採信。
  (三)綜上所，本案事證已臻明確，被告所辯，顯係卸責之詞，殊無足採，犯行洵堪
    認定。
三、查被告以加害生命、身體之事，恐嚇他人致生危害安全，核其所為，係犯刑法第
    三百零五條之恐嚇危害安全罪。被告以一恐嚇行為，被害人有數人，係一行為觸
    犯數罪名之想像競合犯，應從一重處斷。
四、原審論處被告罪刑，固無不合，惟原判決認定被告係恐嚇丙○○等人，而未論以
    想像競合犯，尚有未洽，且劉紹華參予者，係砸毀曾國富之汽車，並無證據可認
    定與被告有恐嚇之犯意聯絡或行為分擔，原判決論被告與劉紹華為共同正犯，亦
    有未合。被告上訴意旨否認恐嚇，指摘原判決不當，雖無理由，但原判決既有可
    議，自應將之撤銷改判。爰審酌被告因細故毆打甲○○在先，於甲○○之母丙○○前往理論時，又砸毀曾國富之汽車、出言恐嚇，並持棒打傷丙○○，目無法紀
    ，情節非輕，犯罪後飾詞卸責，未見悔意，及審理中，已與丙○○、甲○○成立
    和解等一切情狀，量處如主文所示之刑，並諭知易科罰金之折算標準。
五、公訴意旨另以：被告於前開時地，先後打傷甲○○及丙○○，經甲○○、丙○○
    告訴；因認被告有犯刑法第二百七十七條第一項之傷害罪，為連續犯，並與前開
    恐嚇罪，有方法結果之牽連關係等情。惟查，被告傷害甲○○在先，丙○○係為
    其子甲○○被打傷，而找被告理論，始為被告打傷，是被告之傷害甲○○、丙○○，顯非被告基於概括犯意所為，不能成立連續犯。傷害甲○○部分與事後恐嚇
    丙○○，亦無方法結果行為之可言。被告傷害甲○○部分，已據甲○○於原審具
    狀撤回告訴，此部分依法另諭知不受理之判決。被告以加害生命、身體之事恐嚇
    丙○○人，進而傷害丙○○，公訴人認相互間有方法結果之牽連關係，丙○○於
    原審已具狀撤回告訴，爰不另為不受理之諭知。
據上論斷，應依刑事訴訟法第三百六十九條第一項前段、第三百六十四條、第三百零
三條第三款、第二百九十九條第一項前段、刑法第三百零五條、第四十一條、第五十
五條、罰金罰鍰提高標準條例第一條前段、第二條，判決如主文。
本案經檢察官陳國全到庭執行職務。
中    華    民    國     八十九     年       三       月     二十八     日
                              臺灣高等法院高雄分院刑事第五庭
                                  審判長法官  吳水木
                                        法官 陳朱貴
                                        法官  洪慶鐘
右正本證明與原本無異。
不得上訴。
                                      書記官  陳金卿
中    華    民    國     八十九     年       三       月     二十九     日
附錄：本判決論罪科刑法條：
刑法第三百零五條
以加害生命、身體、自由、名譽、財產之事，恐嚇他人致生危害於安全者，處二年以
下有期徒刑、拘役或三百元以下罰金。
                                                                        Ｂ


司法院資訊處製作；財團法人民間司法改革基金會備份。
